# 资本公积负数的疑问

提问人：wx_6160292c64e2 时间：2023-06-01 11:29:
请教陈版主：
陈老师好，A公司因为存在一些股权变动的业务，经常涉及调整资本公积。请问A公司单体报表可以调增资本公积为负数吗，还是只能调整至 0 ，不足部分调整留存收益？

回答人：chenyiwei
个别报表层面，资本公积（资本溢价或股本溢价）不能调整为负数。不足冲减的差额应继续依次冲减盈余公积和未分配利润。